【裁判字號】    95,上易,430
【裁判日期】    950420
【裁判案由】    傷害
【裁判全文】
臺灣高等法院刑事判決                 95年度上易字第430號
上  訴  人
即  被  告  丙○○
上列上訴人因傷害案件，不服臺灣臺北地方法院94年度易字第
1484號，中華民國95年1月19日第一審判決（起訴案號：臺灣臺
北地方法院檢察署94年度偵字第10515號），提起上訴，本院判
決如下：
    主      文
上訴駁回。
    事實及理由
一、本案經本院審理結果，認第一審以被告丙○○犯刑法第277
    條第1項之傷害罪，判處拘役20日，並諭知如易科罰金，以
    300元折算1日，宣告緩刑2年，認事用法及量刑均無不當，
    應予維持，並引用第一審判決書記載之事實、證據及理由（
    如附件）。
二、駁回上訴之理由
  (一)被告上訴否認犯罪，其於原審及本院審理時均辯稱：是甲○
    ○、乙○○打伊，伊沒打乙○○，只有拉扯而已云云，並請
    求本院傳喚警員江忠志、賴呈豪及友人沙曾炫。
  (二)經查：被告於民國94年1月9日凌晨3時許，在台北市大安區
    ○○○路2段31巷、麗水街口，因舊物撿拾問題而與共同被
    告甲○○、乙○○夫婦口角進而互毆，3人身體均受有傷害
    之事實，業據共同被告即告訴人甲○○、乙○○於警詢、偵
    查及原審審理時指訴綦詳，並有渠等3人之診斷證明書各1紙
    在卷可憑，被告亦不否認彼此間確有發生口角並進而拉扯，
    則其空言否認有傷害乙○○犯行，本院自難憑採。再案發時
    因係半夜時分，現場並無任何目擊證人，此為被告所是認，
    而警員賴呈豪於原審審理時已到庭證稱：是接獲勤務中心通
    報始到場處理等語，故警員賴呈豪對被告與甲○○、乙○○
    如何發生互毆一節，並不知悉，被告聲請再傳訊警員賴呈豪
    作證，顯無必要；至被告向本院聲請傳喚證人即警員江志忠
    、友人沙曾炫云云，然依被告所述，警員江志忠僅負責受理
    被告報案，及友人沙曾炫係事後陪同被告到派出所報案之人
    （見被告於95年3月30日所提聲請狀），是該2人既均未在場
    見聞本案經過情形，其所言自亦無可參酌以為被告是否犯罪
    之憑據，故本院認均無調查之必要。
  (三)綜上，被告上訴意旨猶執前詞否認犯罪，而指摘原判決不當
    ，為無理由，應予駁回。
據上論結，應依刑事訴訟法第373條、第368條，判決如主文。
本案經檢察官呂光華到庭執行職務。
中    華    民    國    95    年    4     月   20     日
                  刑事第十七庭  審判長法  官  陳貽男
                                      法  官  許仕楓
                                      法  官  孫惠琳
以上正本證明與原本無異。
不得上訴。
                                      書記官  魏汝萍
中    華    民    國    95    年    4     月   20     日
附錄：本案論罪科刑法條全文
刑法第277條第1項 (普通傷害罪)
傷害人之身體或健康者，處3年以下有期徒刑、拘役或1千元以下
罰金。


司法院資訊處製作；財團法人民間司法改革基金會備份。
